【裁判字號】    97,訴,1065
【裁判日期】    970627
【裁判案由】    毒品危害防制條例
【裁判全文】
臺灣板橋地方法院刑事判決              97年度訴字第1065號
公  訴  人  臺灣板橋地方法院檢察署檢察官
被      告  甲○○
                    （另案在臺灣臺北監獄臺北分監執行中）
上列被告因違反毒品危害防制條例案件，經檢察官提起公訴（97
年度毒偵字第368 號），因被告於本院準備程序中為有罪之陳述
，經合議庭裁定由受命法官獨任進行簡式審判程序，並判決如下
：
    主  文
甲○○施用第一級毒品，累犯，處有期徒刑拾月。扣案之海洛因
壹包其內之第一級毒品海洛因（驗餘淨重零點壹貳陸公克）沒
收銷燬，其外包裝壹只、扣案之注射計筒貳支、分裝鏟壹支，均
沒收。
    事  實
一、甲○○前因施用毒品案件，經本院以九十年度毒聲字第一八
    七四號裁定送觀察、勒戒後，因認無繼續施用毒品傾向，於
    民國九十年五月十五日釋放出所，並由臺灣板橋地方法院檢
    察署檢察官於同日以九十年度毒偵字第二○○二號為不起訴
    處分確定。復因施用毒品案件，經本院以九十年度毒聲字第
    四七九五號裁定送觀察、勒戒後，因認有繼續施用毒品傾向
    ，經本院以九十一年度毒聲字第一○一五號裁定送強制戒治
    ，於九十一年十二月三日停止處分出所付保護管束，嗣於九
    十二年三月二十五日觀護期滿視為執行完畢，同案並經本院
    於九十一年六月十八日以九十一年度重簡字第五八四號刑事
    簡易判決判處有期徒刑六月，於九十一年八月五日判決確定
    ，並於九十二年十月二十四日縮刑期滿執行完畢；另因施用
    毒品案件，經本院於九十五年二月二十七日以九十四年度訴
    字第一八七九號刑事判決判處應執行有期徒刑十一月，嗣經
    臺灣高等法院於九十五年六月三十日以九十五年度上訴字第
    一四三一號刑事判決撤銷改判應執行有期徒刑一年，於九十
    五年八月二十八日判決確定，並於九十六年七月三日縮刑期
    滿執行完畢（以上二案均致使本件構成累犯）。詎其猶不知
    悔改，於前次強制戒治執行完畢後五年內之九十六年十二月
    十日下午五時許，又基於施用第一級毒品海洛因之犯意，在
    臺北縣三重市○○街二一號二樓住處，以將海洛因用水稀釋
    後置入針筒內施打之方式，施用第一級毒品海洛因一次。嗣
    於同日晚上七時三十分許在上址一樓前為警查獲，並扣得海
    洛因一包（驗餘淨重零點一二六三公克）、注射針筒二支、
    分裝鏟一支，並採集其尿液送驗而查知上情。
二、案經臺北縣政府警察局新莊分局報告臺灣板橋地方法院檢察
    署檢察官偵查起訴。因甲○○於本院準備程序中為有罪之陳
    述，經本院合議庭裁定以簡式審判程序審理。
    理  由
一、訊據被告甲○○對於前揭犯罪事實均坦承不諱，經查：
（一）被告經警採尿送台灣檢驗科技股份有限公司以酵素免疫分
      析法篩檢、氣相層析質譜儀分析法確認，檢驗結果認該尿
      液呈嗎啡陽性反應，此有該公司九十六年十二月二十五日
      報告編號CH/ 二○○七/C○七六一號濫用藥物尿液檢驗報
      告、臺北縣政府警察局新莊分局扣押物品清單各一份附卷
      可稽（見偵查卷第五十五頁、第五十四頁）。又海洛因施
      用入人體後水解還原成嗎啡，再循嗎啡之代謝方式排出體
      外，業據行政院衛生署藥物食品檢驗局以七三藥檢壹字第
      ○三○二二一號函說明綦詳，且尿液中能否驗出嗎啡陽性
      反應，與其投與量、投與途徑、採尿時間、個人體質及檢
      測方法之靈敏度有關，國外曾有文獻報導注射六毫克之海
      洛因鹽酸鹽，其代謝物嗎啡之平均可檢出時限約為二十六
      小時，亦經行政院衛生署藥物食品檢驗局於八十一年九月
      八日以（八一）藥檢壹字第八一一四八八五號函釋明在案
      。前揭尿液檢驗報告載明係以GC/M S（即氣相層析質譜儀
      分析法）方法作為確認檢驗之方式，而該方法之原理係檢
      品經氣化後，通過層析管分離純化，再將純化後之成分循
      序送入質譜儀做個別鑑定。因質譜儀所測定之圖譜，在化
      學上被公認具有指紋特性，故可據以完全判定該檢品係為
      何種化合物。是以氣相層析質譜儀（GC/M S）作藥物及其
      代謝產物之定性及定量分析，幾乎不會有偽陽性反應產生
      ，此經台北榮民總醫院於八十三年四月七日以八三北總內
      字第三○五九號函釋明在案。準此被告應有在前揭犯罪時
      間施用第一級毒品海洛因之行為甚明。另扣案之第一級毒
      品海洛因一包送驗結果，確係第一級毒品海洛因（驗餘淨
      重零點一二六三公克），此有交通部民用航空局航空醫務
      中心毒品鑑定書影本一紙附於本院卷足憑，應認上開扣案
      毒品確係海洛因無誤。
（二）被告前因施用毒品案件，經本院以九十年度毒聲字第四七
      九五號裁定送觀察、勒戒後，因認有繼續施用毒品傾向，
      經本院以九十一年度毒聲字第一○一五號裁定送強制戒治
      ，於九十一年十二月三日停止處分出所付保護管束，嗣於
      九十二年三月二十五日觀護期滿視為執行完畢，有臺灣高
      等法院被告前案紀錄表各一份附卷可憑，其於強制戒治執
      行完畢後五年內，施用第一級毒品海洛因之事實，堪以認
      定。
（三）綜上卷附之各項文書、扣案證物等補強證據已足資擔保被
      告於本院調查、審理中所為之上開任意性自白之真實性，
      依刑事訴訟法第一百五十六條第一項、第二項之規定，自
      得據被告前開任意性自白及各該補強證據相互利用，認本
      件事證明確，被告犯行洵堪認定，應予依法論科。
二、按海洛因屬於毒品危害防制條例第二條第二項第一款所規定
    之第一級毒品，核被告施用海洛因之行為，係犯毒品危害防
    制條例第十條第一項之施用第一級毒品罪。其持有毒品之低
    度行為，應為施用毒品之高度行為所吸收，不另論罪。又被
    告前因施用毒品案件，分別經本院於九十一年六月十八日以
    九十一年度重簡字第五八四號刑事簡易判決判處有期徒刑六
    月，於九十一年八月五日判決確定，並於九十二年十月二十
    四日縮刑期滿執行完畢、於九十五年二月二十七日以九十四
    年度訴字第一八七九號刑事判決判處應執行有期徒刑十一月
    ，嗣經臺灣高等法院於九十五年六月三十日以九十五年度上
    訴字第一四三一號刑事判決撤銷改判應執行有期徒刑一年，
    於九十五年八月二十八日判決確定，嗣於九十六年七月三日
    縮刑期滿執行完畢，有臺灣高等法院被告前案紀錄表一份在
    卷可憑，其受有期徒刑之執行完畢後，五年以內故意再犯本
    件有期徒刑以上之罪，為累犯，應依刑法第四十七條第一項
    之規定加重其刑。本院審酌被告施用毒品，足以戕害其身心
    ，滋生其他犯罪，惡化治安，嚴重損及公益，且被告前曾犯
    施用毒品罪，業經強制戒治執行完畢，仍未戒斷其施用毒品
    之惡習，竟再為本件施用毒品犯行，顯見其不思悔改，而其
    施用毒品行為於本質上係屬自我戕害行為，反社會性之程度
    應屬較低，及其犯後坦承犯行態度尚稱良好等一切情狀，量
    處如主文所示之刑，以資懲儆。
三、扣案海洛因一包其內之海洛因（驗餘淨重零點一二六三公克
    ）屬第一級毒品，且係本件查獲之毒品，不問屬於犯人與否
    ，爰依毒品危害防制條例第十八條第一項前段規定，均併予
    宣告沒收銷燬之（惟鑑驗耗罄之毒品既已滅失，自毋庸宣告
    沒收銷燬），其外包裝一只係用於包裹毒品海洛因，防其裸
    露、潮濕，便於攜帶施用，而注射針筒二支、分裝鏟一支，
    亦係供施用毒品海洛因所用或預備之物，且均為被告所有，
    此據被告於本院審理時供明在卷，爰依刑法第三十八條第一
    項第二款規定，併予宣告沒收。
據上論斷，應依刑事訴訟法第二百七十三條之一第一項、第二百
九十九條第一項前段，毒品危害防制條例第十條第一項、第二十
三條第二項、第十八條第一項前段，刑法第十一條前段、第四十
七條第一項、第三十八條第一項第二款，判決如主文。
本案經檢察官謝岳龍到庭執行職務。
中    華    民    國    97    年    6     月    27    日
                刑事第十五庭    法  官  劉  安  榕
以上正本證明與原本無異
如不服本判決，應於判決送達後10日內敘明上訴理由，向本院提
出上訴狀（應附繕本），上訴於臺灣高等法院。
                                書記官  陳  盈  真
中    華    民    國    97    年    6     月    27    日
附錄本案論罪科刑法條全文：
毒品危害防制條例第10條
施用第一級毒品者，處六月以上五年以下有期徒刑。
施用第二級毒品者，處三年以下有期徒刑。


司法院資訊處製作；財團法人民間司法改革基金會備份。
